JUAN SEBASTIAN MORENO RAMIREZ

Cel: 3004966956

sebasmoreno117@gmail.com · LinkedIn: www.linkedin.com/in/sebastianmorenormeca117

Ingeniero en mecatrónica con alto interés en diseño CAD y electrónica, experiencia en diseño de piezas mecánicas, levantamiento de planos, diseño y ensamble de tarjetas electrónicas, conocimientos en modelado, renderizado y animación 3D, programación básica y programación para PICs.

COMPETENCIAS

- Manejo de programas: SolidWorks, Proteus, Python, Arduino, C#, LabVIEW, Paquete office, CIMCO edit, MPLAB X, diseño Web, Blender, AutoCAD, Inventor.
- Resolución de problemas
- Compromiso
- Capacidad de aprendizaje

EXPERIENCIA PROFESIONAL

ABRIL 2022 - Actual

Dibujante, Acinox S.A

- Verificación y elaboración de planos y piezas para corte laser
- Verificación y elaboración de desarrollos para piezas que requieran doblez.

OCTUBRE 2021 - MARZO 2022

GESTOR LOTO, Contratista - Juan de Jesús Hernandez E.U.

- Implementación de estrategia LOTO (Lock out Tag out)
- Análisis de información sobre puntos de bloqueo de energías peligrosas

FEBRERO 2021 – AGOSTO 2021

PRACTICANTE DE INGENIERÍA DE PROYECTOS, MEXICHEM COLOMBIA S.A.S

- Diseño de piezas mecánicas
- Uso de fabricación aditiva para la impresión de prototipos
- Levantamiento de planos de moldes de inyección
- Apoyo en etapas de planeación, ejecución, verificación y acción del área de proyectos

DICIEMBRE 2019 - MARZO 2020

TÉCNICO ELECTRÓNICO, BSMART

- Ensamble eléctrico y adecuamiento de karts
- Ensamble de tarjetas electrónicas
- Mantenimiento y puesta en marcha de máquina PICK & PLACE

ABRIL 2019 - OCTUBRE 2019

MODELADOR 3D, INDEPENDIENTE

- Modelado 3D de accesorios para tuberías
- Renderizado, texturizado y animación de escenas

FORMACIÓN ACADÉMICA

2019 - 2022

INGENIERÍA EN MECATRÓNICA

ESCUELA TECNOLÓGICA INSTITUTO TÉCNICO CENTRAL

JUNIO 2019

TECNOLOGÍA EN AUTOMATIZACIÓN INDUSTRIAL

ESCUELA TECNOLÓGICA INSTITUTO TÉCNICO CENTRAL

NOVIEMBRE 2017

TÉCNICA PROFESIONAL EN ELECTRÓNICA INDUSTRIAL

ESCUELA TECNOLÓGICA INSTITUTO TÉCNICO CENTRAL

ABRIL 2015

TECNÓLOGO EN CONTABILIDAD Y FINANZAS

SENA

NOVIEMBRE 2012

BACHILLER ACADÉMICO

COLEGIO CLARETIANO DE BOSA

ACTIVIDADES Y FORMACIÓN ADICIONAL

MARZO 2021

PYTHON FOR DATA SCIENCE

COURSERA - IBM

2019

MERCURY ROBOTIC CHALLENGE 2019

- Primer puesto

JUNIO 2019

CERTIFICACIÓN DE SOLIDWORKS CSWA

ESCUELA TECNOLÓGICA INSTITUTO TÉCNICO CENTRAL

2018

PROYECTO PIONNER - ROVER

Participación en el concurso European Rover Challenge 2018 donde se realizaron las siguientes tareas:

- Diseño de piezas mecánicas
- Generación de renderizados y planos

REFERENCIAS A SOLICITUD